臺灣臺北地方法院交通事件裁定　　　　94年度交聲字第1208號
原處分機關　台北市交通事件裁決所
異議人即　　甲○○
受處分人
上列異議人即受處分人因違反道路交通管理處罰條例案件，對於
台北市交通事件裁決所於民國九十四年八月八日所為之處分（原
處分：北市裁三字第裁二二-AEB一六五三九七號），聲明異議，
本院裁定如下：
    主  文
原處分撤銷。
甲○○不罰。
    理  由
一、按法院受理交通事件，準用刑事訴訟法之規定，道路交通管
    理處罰條例第八十九條前段定有明文。又犯罪事實應依證據
    認定之，無證據不得認定犯罪事實，刑事訴訟法第一百五十
    四條第二項定有明文；次按認定犯罪事實所憑之證據，雖不
    以直接證據為限，間接證據亦包括在內；然而無論直接或間
    接證據，其為訴訟上之證明，須於通常一般之人均不致有所
    懷疑，而得確信其為真實之程度者，始得據為有罪之認定，
    倘其證明尚未達到此一程度，而有合理之懷疑存在時，即應
    為有利於被告之認定，更不必有何有利之證據，最高法院三
    十年上字第八一六號判例、七十六年台上字第四九八六號判
    例參照。是前揭刑事訴訟法上之罪疑唯輕或罪疑唯有利於被
    告之原則，於法院審理交通聲明異議案件時，亦有所適用。
二、原處分意旨略以：異議人即受處分人甲○○駕駛車號：CQU
    －五七五號重型機車於民國九十四年四月二十三日四時十五
    分許，在台北市○○路、麗山街口處遭舉發機關即台北市政
    府警察局內湖分局（下稱內湖分局）員警當場攔停掣單舉發
    有「在行人穿越道臨時停車」之違規，嗣經原處分機關函請
    舉發機關調查後，仍認受處分人有上開違規之行為，依違反
    道路交通管理處罰條例第五十五條第一款（裁決書贅載第一
    項），處罰鍰新台幣六百元。
三、異議意旨略以：違規車輛非伊所有，伊亦未曾於舉發通知單
    上簽名云云。
四、經查，證人即舉發機關內湖分局員警謝政雄於本院九十四年
    十二月十二日庭訊時證稱：「違規人當時有出示駕照，我是
    依照駕照資料填寫舉發單，我不能確定當時攔停的人是否是
    當庭的受處分人」等語，顯見證人已無法明確指認事發當天
    違規之人即係受處分人。又查前開車輛登記名義人乃係陳林
    景秀，有臺北市政府警察局舉發違反道路交通管理事件通知
    單可稽，並非受處分人，且受處分人亦表示不認識陳林景秀
    ，復參酌前開舉發通知單上「甲○○」之簽名，無論其字形
    、運筆之方式、結構等，均核與受處分人甲○○在卷附聲明
    異議狀、臺北市交通事件裁決所交通違規案件陳述書上及本
    院當庭命其簽名十次所寫之字跡明顯不同，尚難認係同一人
    所為，則本件違規而接受舉發之人，是否確為受處分人甲○
    ○本人，容有疑義，是受處分人辯稱前揭舉發通知單上之簽
    名並非伊之字跡，自非無據。此外，復查並無其他積極證據
    足以證明受處分人甲○○有上開「在行人穿越道臨時停車」
    之違規行為，依罪證有疑利於被告之原則，即應為有利受處
    分人之認定，而不得逕認當時違規之人即係本件受處分人。
五、綜上所述，受處分人既有遭人冒名偽造簽名之虞，此外復查
    無其他積極證據足以證明受處分人有駕駛車牌號碼：CQU －
    五七五號重型機車之違規事實，自應作對受處分人有利之認
    定，原處分機關不察，遽對受處分人為前開裁決，即難認為
    允當，應認受處分人之異議為有理由，自應由本院將原處分
    撤銷，改諭知受處分人不罰，以資適法。
六、據上論斷，應依道路交通案件處理辦法第二十條前段，裁定
    如主文。
中　　華　　民　　國　　94　　年　　12　　月　　27　　日
                  交通法庭法　官　李宜娟
以上正本證明與原本無異。
如不服本裁定，應於送達後5日內向本院提出抗告狀。
 　　                     書記官　游秀珠
中　　華　　民　　國　　94　　年　　12　　月　　27　　日
